臺灣雲林地方法院刑事判決　　　　　　　100年度訴字第449號
公　訴　人　臺灣雲林地方法院檢察署檢察官
被　　　告　張俊傑
上列被告因違反毒品危害防制條例案件，經檢察官提起公訴（10
0 年度毒偵字第717 號），被告於準備程序就被訴事實為有罪之
陳述，本院進行簡式審判程序，判決如下：
    主      文
張俊傑施用第一級毒品，累犯，處有期徒刑拾壹月。
    事      實
一、張俊傑前因施用毒品案件，經觀察、勒戒後，認有繼續施用
    毒品之傾向，復經法院裁定令入戒治處所施以強制戒治，於
    民國95年03月27日因無繼續強制戒治之必要而釋放出所，由
    臺灣板橋地方法院檢察署檢察官以95年度戒毒偵字第202 號
    不起訴處分確定。另因違反懲治盜匪條例案件，經臺灣臺
    北地方法院以79年度訴字第1250號判決判處有期徒刑10年，
    經臺灣高等法院以79年度上訴字第4096號判決駁回上訴，經
    最高法院以80年度台上字第1894號駁回上訴而告確定；又
    因違反麻醉藥品管理條例案件，經臺灣板橋地方法院（下稱
    板橋地院）以80年度訴字第1051號判決判處有期徒刑4 月確
    定。上開、所示之罪，經法院裁定應執行有期徒刑10年
    3 月確定，於83年11月30日因縮短刑期假釋出監。復因違
    反肅清煙毒條例案件，經板橋地院以85年度訴字第602 號判
    決判處有期徒刑3 年4 月確定，再與上開、所示之罪假
    釋經撤銷後之殘刑有期徒刑5 年7 月14日接續執行，於89年
    12月14日因縮短刑期假釋出監。再因竊盜、偽造文書案件
    ，經板橋地院以95年度訴字第1503號判決判處有期徒刑7 月
    、7 月，應執行有期徒刑1 年確定。上開、、所示之
    3 罪，經板橋地院以96年度聲減字第1035號裁定，就、
    所示之罪減為有期徒刑2 月、1 年8 月，並就所示已減刑
    部分連同所示未減刑部分，合併定其應執行刑為有期徒刑
    10年1 月確定，另就所示之2 罪刑各減為有期徒刑3 月又
    15日，並定其應執行刑為有期徒刑6 月確定，並併同、
    、所示各罪撤銷假釋後之殘刑有期徒刑2 年7 月4 日接續
    執行，甫於98年03月08日縮刑期滿執行完畢。詎其猶不知悔
    改，於99年11月29日09時許，基於施用第一級、第二級毒品
    之犯意，在其位於新北市板橋區某處之友人住處，以將海洛
    因及甲基安非他命混合置於針筒內注射之方式，同時施用第
    一、二級毒品海洛因、甲基安非他命1 次。嗣於同日，經警
    徵得張俊傑之同意，採集其尿液送驗，結果呈甲基安非他命
    、安非他命、可待因及嗎啡陽性反應，始悉上情。
二、案經新北市政府警察局永和分局報告臺灣板橋地方法院檢察
    署呈請臺灣高等法院檢察署檢察長核轉臺灣雲林地方法院檢
    察署檢察官偵查起訴。
    理  由
壹、程序部分：
    被告張俊傑於準備程序中，先就上開犯罪事實為有罪之陳述
    ，且所犯係死刑、無期徒刑、最輕本刑為3 年以上有期徒刑
    以外之罪，經本院告知簡式審判程序之旨，並聽取檢察官及
    被告之意見後，本院合議庭依刑事訴訟法第273 條之1 第1
    項之規定，裁定由法官1 人獨任進行簡式審判程序。是本案
    之證據調查，依刑事訴訟法第273 條之2 規定，不受同法第
    159 條第1 項、第161 條之2 、第161 條之3 、第163 條之
    1 及第164 條至第170 條規定之限制，合先敘明。
貳、實體部分：
一、認定犯罪事實所憑之證據及理由：
    上開犯罪事實，業據被告張俊傑坦承不諱（見本院100 年度
    訴字第449 號卷《下稱本院卷》第21頁正、背面、第24頁背
    面；臺灣雲林地方法院檢察署100 年度毒偵字第717 號卷第
    15頁），且被告於前揭時、地為警查獲後，經警採其尿液送
    驗結果，確呈嗎啡、可待因（施用海洛因者會在其體內代謝
    為嗎啡、可待因成分殘留，並經由尿液排出）、甲基安非他
    命、安非他命陽性反應，有臺灣檢驗科技股份有限公司99年
    12月10日報告編號：UL/2010/C0000000號濫用藥物檢驗報告
    、新北市政府（原臺北縣政府）警察局永和分局毒品案被移
    送者姓名及代碼對照表各1 份在卷可佐（見臺灣板橋地方法
    院檢察署100 年度毒偵字第2484號卷第8 頁至第9 頁），足
    徵被告前揭自白應屬實情。而被告前因施用毒品案件，經送
    強制戒治，於95年03月27日因無繼續強制戒治之必要而釋放
    出所，經臺灣板橋地方法院檢察署檢察官以95年度戒毒偵字
    第202 號不起訴處分確定等情，有臺灣高等法院被告前案紀
    錄表、上開95年度毒偵字第202 號不起訴處分書附卷可按（
    見本院卷第4 頁正面、第5 頁背面、第12頁正、背面）。從
    而，本案事證已臻明確，被告犯行洵堪認定。
二、論罪科刑部分：
  (一)核被告張俊傑所為，係犯毒品危害防制條例第10條第1 項之
    施用第一級毒品罪及同條第2 項之施用第二級毒品罪。其施
    用前之持有海洛因、甲基安非他命之低度行為，各為施用第
    一級毒品及施用第二級毒品之高度行為所吸收，均不另論罪
    。又被告同時施用第一、二級毒品，係1 行為同時觸犯上開
    2 罪名，屬想像競合犯，應依刑法第55條之規定，從一重之
    施用第一級毒品罪處斷。
  (二)查被告前有事實欄所載之前科及有期徒刑執行完畢之情形，
    有臺灣高等法院被告前案紀錄表及刑案資料查註紀錄表各1
    份在卷可按。其受有期徒刑之執行完畢，5 年內故意再犯本
    件法定本刑有期徒刑以上之罪，為累犯，應依刑法第47條第
    1 項之規定，加重其刑。
  (三)爰審酌被告曾因施用毒品犯行接受觀察勒戒、強制戒治及入
    監服刑，猶未能從中記取教訓，深切體認毒品危害己身健康
    之鉅，反而因受不了友人之鼓吹再次趁隙施用海洛因、甲基
    安非他命，顯見被告自制能力尚有未足，而有接受相當期間
    監禁教化之必要，以促其及早矯正吸毒惡習；惟念及施用毒
    品固戕害個人健康至鉅，然就他人權益之侵害仍屬有限，兼
    衡其施用毒品成癮程度、犯罪目的、手段、犯後坦承犯行，
    自陳國小畢業之智識程度，家中有母親、哥哥，從事監視器
    維修工作之生活狀況（見本院卷第28頁正面）等一切情狀，
    量處如主文所示之刑，以示懲儆。
據上論斷，應依刑事訴訟法第273 條之1 第1 項、第299 條第1
項前段，毒品危害防制條例第10條第1 項、第2 項，刑法第11條
前段、第47條第1 項、第55條，判決如主文。
本案經檢察官魏偕到庭執行職務。
中    華    民    國   100    年    6     月    10    日
                  刑事第六庭    法  官  陳佩怡
以上正本證明與原本無異。
如不服本判決應於收受判決後10日內向本院提出上訴書狀，並應
敘述具體理由；其未敘述上訴理由者，應於上訴期間屆滿後20日
內向本院補提理由書（均須按他造當事人之人數附繕本）。「切
勿逕送上級法院」。
                                書記官  林佳慧
中    華    民    國   100    年    6     月    10    日
附錄本案論罪科刑法條全文：
毒品危害防制條例第10條
施用第一級毒品者，處 6 月以上 5 年以下有期徒刑。
施用第二級毒品者，處 3 年以下有期徒刑。